【裁判字號】    97,易,3311
【裁判日期】    970926
【裁判案由】    竊盜
【裁判全文】
臺灣臺中地方法院刑事判決              97年度易字第3311號
公  訴  人  臺灣臺中地方法院檢察署檢察官
被      告  甲○○
                    （現另案在臺灣臺中監獄執行中）
            丁○○
上列被告因竊盜案件，經檢察官提起公訴（九十七年度偵字第一
七０八一號），本院判決如下：
    主    文
甲○○共同竊盜，累犯，處有期徒刑肆月，如易科罰金，以新臺
幣壹仟元折算壹日。
丁○○共同竊盜，處有期徒刑月，如易科罰金，以新臺幣壹仟
元折算壹日。
    犯 罪 事 實
一、甲○○於民國（下同）九十五年間因先後二次施用第一級毒
    品、詐欺案件，分別經本院判處有期徒刑八月、七月、三月
    並均確定，嗣分別經減刑減為有期徒刑四月、三月又十五日
    、一月又十五日，並定應執行有期徒刑八月，於九十六年七
    月十六日執行完畢出監。詎其仍不知悔改，復夥同丁○○共
    同意圖為自己不法之所有，於九十六年十月二十二日下午二
    時許，由甲○○騎乘車牌號碼TJN-128號輕型機車搭載丁○○，至臺中縣石岡鄉○○路○段和順巷一００號乙○○所有
    未置門鎖之空屋前，由甲○○入內徒手竊取乙○○所有割草
    機一部〔價值約新臺幣（下同）九千八百元〕，丁○○則在
    旁把風，得手後，隨即由甲○○騎乘上開機車搭載丁○○前
    往臺中縣豐原市○○路○段九二六號旁空地，將所竊得割草
    機一部出售予不知情之梁添財，得款一千五百元，由甲○○
    、丁○○各分得一千三百元、二百元供已花用。嗣於九十六
    年十一月十九日下午二時許，警方在臺中縣豐原市○○路○
    段九二六號旁空地執行查贓勤務時，查獲梁添財收購另案之
    贓物，因而查獲甲○○、丁○○另案涉嫌竊盜，始循線查悉
    上情。
二、案經臺中縣警察局豐原分局報請臺灣臺中地方法院檢察署檢
    察官偵查起訴。
    理    由
一、按被告以外之人於審判外之陳述，雖不符前四條之規定，而
    經當事人於審判程序同意作為證據，法院審酌該言詞陳述或
    書面陳述作成時之情況，認為適當者，亦得為證據。當事人
    、代理人或辯護人於法院調查證據時，知有第一百五十九條
    第一項不得為證據之情形，而未於言詞辯論終結前聲明異議
    者，視為有前項之同意，刑事訴訟法第一百五十九條之五定
    有明文。經查證人即被害人乙○○、證人梁添財分別於警詢
    時之指證述，被告及檢察官在本院審理時均未爭執其證據能
    力，且均未於本案言詞辯論終結前聲明異議，本院審酌證人
    即被害人乙○○、證人梁添財分別於警詢時之指證述，係於
    案發後就其親身經歷之事實所為，且依其等陳述作成時之情
    況，並無不適當之情形，依刑事訴訟法第一百五十九條之五
    第二項規定，均有證據能力，合先敘明。
二、上揭犯罪事實，業據被告甲○○、丁○○迭於警詢、偵查中
    及本院審理時均坦承不諱，核與證人即被害人乙○○、證人
    梁添財分別於警詢時指證述之情節相符，並有切結書影本一
    紙、現場照片五張附卷可稽，足見被告二人之自白與事實相
    符。本件事證明確，被告二人竊盜犯行均堪認定。
三、核被告甲○○、丁○○所為，均係犯刑法第三百二十條第一
    項之普通竊盜罪。被告甲○○、丁○○就上開竊盜犯行，有
    犯意之聯絡及行為之分擔，應論以共同正犯。查被告甲○○
    於九十五年間因先後二次施用第一級毒品、詐欺案件，分別
    經本院判處有期徒刑八月、七月、三月並均確定，嗣分別經
    減刑減為有期徒刑四月、三月又十五日、一月又十五日，並
    定應執行有期徒刑八月，於九十六年七月十六日執行完畢出
    監，有台灣高等法院被告前案紀錄表附卷可參，其於五年內
    故意再犯本件有期徒刑以上之罪，為累犯，應依法加重其刑
    。爰審酌被告二人犯罪之動機、目的、手段、所生危害、尚
    未賠償被害人損失與犯後坦承犯行，態度尚稱良好等一切情
    狀，分別量處如主文所示之刑，並均諭知易科罰金折算標準
    ，以資懲儆。
四、據上論斷，應依刑事訴訟法第二百九十九條第一項前段、刑
    法第二十八條、第三百二十條第一項、第四十七條第一項、
    第四十一條第一項前段、刑法施行法第一條之一，判決如主
    文。
本案經檢察官丙○○到庭執行職務。
中    華    民    國    97    年    9    月    26    日
                  刑事第二庭    法  官  朱光國
上正本證明與原本無異。
如不服本判決，應於收受送達後10日內向本院提出上訴書狀（應
敘述具體理由並附繕本）。
上訴書狀如未敘述理由，應於上訴期間屆滿後20日內補提理由書
於本院。
                                書記官  張孝妃
中    華    民    國    97    年    9    月    26    日
附錄論罪科刑法條
刑法第三百二十條第一項
意圖為自己或第三人不法之所有，而竊取他人之動產者，為竊盜
罪，處五年以下有期徒刑、拘役或五百元以下罰金。


司法院資訊處製作；財團法人民間司法改革基金會備份。
